【裁判字號】    89,訴,517
【裁判日期】    890713
【裁判案由】    偽造有價證券
【裁判全文】
臺灣高雄地方法院刑事判決                          八十九年度訴字第五一七號
    公  訴  人  臺灣高雄地方法院檢察署檢察官
    被      告  甲○○
    指定辯護人  本院
右列被告因偽造有價證券案件，經檢察官提起公訴（八十八年度偵字第二七五五三號
），本院判決如左：
    主  文
甲○○意圖供行使之用，而偽造有價證券，處有期徒刑貳年。
    事  實
一、甲○○前與乙○○之婚姻存續期內，於民國八十七年三月三十一日，在台南市○
    ○路家中，為向魏佳興借款，竟意圖供自己行使之用，乘乙○○回娘家不在上開
    居所，盜用乙○○所有之印鑑用章，偽造其夫妻為共同發票人、票號分別為三八
    七三六三、三八七三六○號、發票日均為八十七年三月三十一日，面額分別為新
    台幣（下同）八十八萬元及二十萬元之未載到期日之本票二紙。並持以行使交付
    魏佳興為質，足生損害於乙○○與魏佳興之權利。嗣甲○○未償清債務，魏佳興
    憑以聲請本票准許強制執行之裁定獲准，乙○○接獲裁定後，提起確認上開二紙
    本票債務不存在之訴，經本院以八十七年雄簡字第三○六○號判決勝訴確在案，
    始發覺上情。
二、 案經臺灣高雄地方法院檢察署檢察官自動檢舉偵查起訴。
    理  由
一、訊據被告甲○○坦認未經乙○○之同章印章即簽發右揭本票二紙，惟矢口否認犯
    有何偽造有價證券之犯行，辯稱：乙○○對於伊簽發本票之事知情云云。惟查：
    被告甲○○未經乙○○之同意簽發前揭本票之事實，業經證人魏佳興於偵查中證
    述：該二張本票是由甲○○開給伊的，乙○○並不知情等語明確，證人乙○○亦
    於審理中證稱：大約在八十七年年初伊回娘家，被告即趁機盜用伊的印章與本票
    等語屬實，被告所辯無非空言卸責之詞，不足採信，此外復有本票影本二紙及被
    告親書之切結書一紙附卷足佐。本件事證已臻明確，被告犯行應堪認定。
三、按本票為有價證券，被告未經同意用印章簽發他人為發票人之本票，並持用行
    使做為質押之用，核其所為，係犯刑法第二百零一條第一項之偽造有價證券罪，
    其低度之行使偽造有價券行為應為偽造之高度行為所吸收，不復另論，又其盜用
    印章之行為屬偽造行為之階段行為，亦不另論。被告兩次簽發本票之行為，時間
 、空間完全緊密相接，顯屬單一之犯意決定，一行為之接續進行，僅成立一罪。
    查被告與乙○○婚姻關係存續期間，曾得乙○○之同意，以乙○○之名義申領支
    票，並簽發以乙○○為發票人之支票達二百紙以上，此有臺灣高雄地方法院檢察
    署檢察官不起訴處分書在卷足憑，足認被告於前開婚姻關係存續期間，夫妻間之
    財產管理，就簽發支票部分確曾得到乙○○之授權，本件被告僅就本票二紙盜用
    乙○○之印章，衡情應係迫於急需金錢週轉，一時失慮致罹刑章，且犯罪後即向
    乙○○坦認犯錯，並允諾自行負責，情輕法重，衡情堪可憫恕，如量以最輕三年
    法定本刑，仍屬過重，酌依刑法第五十九條之規定減輕其刑。爰審酌被告犯罪之
    動機、手段及對被害人所造成損害、所得利益、犯罪後態度等一切情狀，量處如
    主文所示之刑，以資懲儆。又本票二紙業經被告交付魏佳興，為魏佳興所有，業
    經被告供明在卷，不併予宣告沒收。
據上論斷，應依刑事訴訟法第二百九十九條第一項前段，刑法第二百零一條第一項、
第五十九條，罰金罰鍰提高標準條例第一條前段，判決如主文。
中      華      民      國    八十九    年      七      月     十三     日
           臺灣高雄地方法院刑事第三庭
                                  法  官  古振暉
右正本證明與原本無異。
如不服本判決，應於判決送達後十日內，向本院提出上訴狀。
                                  書記官  吳建德
中    華    民    國      八十九      年      七      月      十五      日
附錄本案論罪科刑法條全文：
刑法第二百零一條第一項：意圖供行使之用，而偽造、變造公債票、公司股票或其他
                        有價證券者，處三年以上十年以下有期徒刑，得併科三千
                        元以下罰金。


司法院資訊處製作；財團法人民間司法改革基金會備份。
